---
title: "16장 벡터"
author: "KIM DONG HO"
date: '2020 9 28 '
output:
  html_document:
    toc: true
    toc_float: true
---

```{r setup, include=FALSE}
knitr::opts_chunk$set(echo = TRUE, warning = FALSE, message = FALSE)
```
```{r}
library(tidyverse) # 데이터 가공 및 시각화
library(readxl) # 엑셀파일 불러오기 패키지
```

sessionInfo()


readr::guess_encoding("sample/Samsungcard.csv", n_max = 100)
samsung_card <- read_xlsx("sample/Samsungcard.xlsx")
samsung_card2 <- read.csv("sample/Samsungcard.csv", fileEncoding = "EUC-KR")
head(samsung_card)
head(samsung_card2)

rm(samsung_card2) # 객체 지우는 함수
ls() # 현재 저장된 객체 확인하는 함수
shinhancard <- read_xlsx("sample/Shinhancard.xlsx")
head(shinhancard)
shinhancard <- shinhancard %>%
  select(-c(6:8))
head(shinhancard)

gin_8a <- read_csv("sample/GIN00008A.csv")
gin_9a <- read_csv("sample/GIN00009A.csv")
glimpse(gin_8a)
glimpse(gin_9a)


library(jsonlite)
GIN_10m <- fromJSON("sample/center_GIN00010M.json")
glimpse(GIN_10m)

readr::guess_encoding("sample/Mcorporation/KDX시각화경진대회_SSC_DATA.csv")
ssc_data <- read_csv("sample/Mcorporation/KDX시각화경진대회_SSC_DATA.csv", locale = locale("ko", encoding = "EUC-KR"))
glimpse(ssc_data)

```{r}

library(tidyverse) # 데이터 가공 및 시각화
library(readxl)
library(jsonlite)
#파일 합치기
files <- list.files(path = "sample/Mcorporation/상품 카테고리 데이터_KDX 시각화 경진대회 Only", pattern = "*.xlsx", full.names = T)

products <- sapply(files, read_excel, simplify=FALSE) %>% 
  bind_rows(.id = "id") %>% 
  select(-id)

glimpse(products)
```
```{r}
library(ggplot2)
library(lubridate)
library(dplyr)
library(zoo)
```
```{r}
products %>% 
  mutate(년월 = as.yearmon(as.character(구매날짜), "%Y%m")) %>%
  rename(date = "년월") %>%
  filter(OS유형 != "없음") %>%
  group_by(date, OS유형) %>%
  summarise(mean = mean(구매금액)) %>%
  ggplot(aes(x = date)) +
  geom_line(aes(y = mean, colour = OS유형),lwd = 2) +
  theme(axis.text=element_text(size=12),
        axis.title=element_text(size=14,face="bold")) +
  labs(title="OS유형별", 
       subtitle="Avg. Sales from 'Shinhan Card' Dataset",
       caption="Source: Shinhan Card",
       y="Avg. Sales (1000)") +
  theme(legend.title = element_text(size = 15, face = "bold")) +
  theme(legend.text = element_text(size = 12))
```


```{r}
products %>%
  filter(OS유형 == "WINDOWS") %>%
  group_by(카테고리명, OS유형) %>%
  summarise(mean = mean(구매금액)) %>%
  arrange(desc(mean)) %>%
  head(10) %>%
ggplot(aes(x = 카테고리명, y = mean, fill = OS유형)) +
  geom_bar(stat="identity", position = "dodge", width=.5) + 
  theme(axis.text.x = element_text(angle=65, vjust=0.6,)) + 
  theme(axis.text=element_text(size=12),
        axis.title=element_text(size=14,face="bold")) +
  labs(title="Ordered Bar Chart", 
       subtitle="카테고리명 Vs Avg. 구매금액 by OS유형", 
       caption="source: products")
```
```{r}
products %>%
  filter(OS유형 == "WINDOWS" & 고객나이 > 0 & 고객나이 < 80) %>%
  group_by(고객나이, OS유형) %>%
  summarise(mean = mean(구매금액)) %>%
  arrange(desc(mean)) %>%
  ggplot(aes(x = 고객나이, y = mean, fill = OS유형)) +
  geom_bar(stat="identity", position = "dodge", width=.5) + 
  theme(axis.text.x = element_text(angle=65, vjust=0.6,)) + 
  labs(title="Ordered Bar Chart", 
       subtitle="카테고리명 Vs Avg. 구매금액 by OS유형", 
       caption="source: products")



glimpse(products)
```





library(scales)
products %>%
  filter(OS유형 == "WINDOWS" & 고객나이 > 0 & 고객나이 < 80) %>%
  group_by(고객나이, OS유형) %>%
  summarise(mean = mean(구매금액)) %>%
  arrange(desc(mean)) %>%
  ggplot(aes(x = 고객나이, y = mean, fill = OS유형)) +
  geom_bar(stat="identity", position = "dodge", width=5) + 
  scale_x_continuous(breaks = seq(0, 80, by = 10)) +
  theme(axis.text.x = element_text(angle=65, vjust=0.6)) + 
  labs(title="Ordered Bar Chart", 
       subtitle="카테고리명 Vs Avg. 구매금액 by OS유형", 
       caption="source: products")

